臺灣雲林地方法院刑事判決　　　　　　　　96年度易字第85號
公　訴　人　臺灣雲林地方法院檢察署檢察官
被　　　告　甲○○
　　　　　　　　　　（另案在臺灣雲林第二監獄執行中）
　　　　　　戊○○
　　　　　　乙○○
上二人共同
指定辯護人　本院公設辯護人丙○○
上列被告因竊盜案件，經檢察官提起公訴（95年度偵字第5033號
），本院判決如下：
    主      文
甲○○竊盜，處有期徒刑拾月，減為有期徒刑伍月，如易科罰金
，以新臺幣壹仟元折算壹日。
戊○○及乙○○無罪。
    事實及理由
甲、有罪部分：
壹、犯罪事實：
    甲○○知悉在雲林縣北港鎮○街里○○路265 號萬有紙廠股
    份有限公司（下稱萬有紙廠）東區機件區內置有鋼材可得竊
    取，但欠缺可供搬運鋼材之貨車，於民國95年10月7 日下午
    2 時許，甲○○在雲林縣北港公園旁邊的某大樓附近，偶見
    由戊○○所駕駛車號442- DU 號大貨車停放於路旁，戊○○
    與乙○○正協助其友人搬家，甲○○即起自己不法所有之意
    圖，盤算利用不知情之戊○○與乙○○竊盜，遂向戊○○及
    乙○○謊稱其友人向萬有紙廠已購得鋼材，希望僱請2 人協
    助搬運，戊○○及乙○○不疑有他，即以新臺幣（下同）3,
    000 元之代價允諾甲○○。3 人即於同日下午2 時40分許，
    戊○○駕駛上揭大貨車搭載乙○○及甲○○，一同至萬有紙
    廠東區機件區內，由乙○○及甲○○共同搬運萬有紙廠之不
    銹鋼管2 支、不銹鋼槽鐵3 支 (市價約74,8 00 元)， 置於
    前開大貨車上，甲○○竊取得手後，要求戊○○駕車離去時
    ，為萬有紙廠警衛己○○當場查獲，報警始知上情。
貳、認定犯罪事實所憑證據及理由：
一、證據能力部分：
(一)、證人己○○於本院審理時業已到庭具結作證，其證述之內容
    與警詢筆錄之記載大致相符，本院認為其之警詢筆錄無再行
    調查之必要，爰依刑事訴訟法第163 條之2 第1 項之規定，
    駁回檢察官調查證據之聲請，則其警詢筆錄證據能力之有無
    ，不再論述。
(二)、被告甲○○對檢察官所提出之其他書面供述證據，於審判程
    序中均同意作為證據使用，本院審酌該等書面作成時之情狀
    ，認為適當，且有助於真實的發現，依刑事訴訟法第159 條
    之5 第1 項之規定，認均有證據能力。
二、證明力部分：
    上開犯罪事實，業經被害人丁○○於警詢中陳述明確，有其
    警詢筆錄在卷可考，並經證人己○○於本院審理時證述甚詳
    ，又有同案被告戊○○、乙○○於警詢及檢察官面前筆錄在
    卷可參，復有現場蒐證照片6 張、贓物認領保管單及萬有紙
    廠過磅單各1 紙可資佐證。而被告甲○○於本院審理時，對
    前開犯罪事實坦白承認，核與上揭證據資料相符，本案事證
    明確，被告犯行堪以認定，應予依法論科。
三、論罪科刑之理由：
(一)、核被告甲○○所為，係犯刑法第320 條第1 項普通竊盜罪。
(二)、按「刑法第321 條第1 項第4 款所稱之結夥3 人，係以結夥
    犯之全體俱有犯意之人為構成要件，若其中1 人缺乏犯意，
    則雖加入實施之行為，仍不能算入結夥3 人之內。」最高法
    院46年臺上字第366 號判例意旨可參。檢察官雖認被告甲○○、戊○○、乙○○3 人結夥竊盜，應為刑法第321 條第1
    項第4 款加重竊盜罪。然而，被告戊○○、乙○○對被告甲○○之竊盜犯意不知情，與被告甲○○無犯意聯絡（理由詳
    如後無罪部分所述），則被告3 人雖均至萬有紙廠搬運前揭
    鋼材，惟揆諸上開判例意旨，非屬結夥3 人之要件，檢察官
    認被告甲○○涉犯刑法第321 條第1 項第4 款加重竊盜罪，
    尚有未合，惟因2 者基本社會事實同一，爰依法變更起訴法
    條如上。
(三)、被告甲○○利用不知情之戊○○、乙○○，以遂行其竊盜犯
    行，為間接正犯。
(四)、爰審酌被告甲○○素無前科，但案發後，因施用毒品案件入
    監服刑，有臺灣高等法院被告前案紀錄表在卷可考，素行不
    佳，恣意利用他人竊取財物，使被告戊○○、乙○○受訴訟
    之拖累，欠缺尊重他人財產權之觀念，犯後於警詢及檢察官
    面前矢口否認犯行，遲至本院準備程序時始坦承犯行，兼衡
    被害人已尋回失物，損失不重，且被害人之代表亦到庭表示
    不再追究等一切情狀，量處如主文所示之刑。本案被告犯罪
    行為終止時於96年4 月24日以前，核與中華民國96年罪犯減
    刑條例第2 條第1 項第3 款規定相符，併予依同條例第7 條
    、第9 條規定，諭知其減得之刑及易科罰金之折算標準。
乙、無罪部分：
壹、公訴意旨略以：
    被告甲○○（已判決如上）、戊○○、乙○○共同基於為自
    己不法所有之犯意聯絡，結夥3 人於95年10月7 日下午2 時
    40分許，由被告戊○○（起訴書誤載為乙○○，經檢察官到
    庭更正）駕駛車號442-DU號大貨車搭載被告甲○○、乙○○
    （起訴書誤繕為戊○○，檢察官到庭更正），至萬有紙廠東
    區機件區，竊取萬有紙廠之不銹鋼管2 支、不銹鋼槽鐵3 支
     (市價74,800元)， 得手後，搬放置於前開大貨車，為己○○當場發覺，報警始知上情。
貳、按「犯罪事實應依證據認定之，無證據不得認定犯罪事實。
    」刑事訴訟法第154 條第2 項定有明文。又「刑事訴訟法第
    161 條已於民國91年2 月8 日修正公布，其第1 項規定：檢
    察官就被告犯罪事實，應負舉證責任，並指出證明之方法。
    因此，檢察官對於起訴之犯罪事實，應負提出證據及說服之
    實質舉證責任。倘其所提出之證據，不足為被告有罪之積極
    證明，或其指出證明之方法，無從說服法院以形成被告有罪
    之心證，基於無罪推定之原則，自應為被告無罪判決之諭知
    。」最高法院著有92年臺上字第128 號判例要旨可供參照。
    再者，「共犯之成立，除共同實施犯罪行為者外，其就他人
    之行為負共犯之責者，以有意思聯絡為要件，若事前並未合
    謀，實施犯罪行為之際，又係出於行為者獨立之意思，即不
    負共犯之責。」「事實之認定，應憑證據，如未能發現相當
    證據，或證據不足以證明，自不能以推測或擬制之方法，以
    為裁判基礎。」最高法院19年上字第694 號、40年臺上字第
    86號判例要旨亦足供本案認事用法之基礎。
、檢察官之舉證：
    檢察官認被告戊○○、乙○○涉犯結夥3 人加重竊盜罪，無
    非係以(一)被告甲○○、戊○○及乙○○於警詢及檢察官面前
    之供述筆錄、(二)證人己○○及被害人丁○○於警詢之證述筆
    錄、(三)贓物認領保管單、現場照片6 張及萬有紙廠過磅單為
    其論據，並聲請傳喚己○○、甲○○為證人，用以證明被告
    戊○○、乙○○共同涉犯上開罪嫌。
肆、被告戊○○、乙○○及其辯護人之辯解：
    被告戊○○、乙○○固坦認：於95年10月7 日下午2 時40分
    ，被告戊○○駕駛車號442-DU大貨車，搭載被告甲○○與被
    告乙○○至萬有紙廠東區機件區旁邊稻田，當天被告乙○○
    與被告甲○○將上開不鏽鋼管2 支、不鏽鋼槽鐵3 支，搬至
    被告戊○○駕駛的大貨車上，惟均堅決否認有何加重竊盜犯
    行，辯稱：被告戊○○、乙○○不知道前揭不鏽鋼管2 支、
    不鏽鋼槽鐵3 支為萬有紙廠公司所有，因為被告甲○○陳稱
    係向他人所購得，商請被告戊○○、乙○○2 人協助搬運等
    語。辯護人為被告戊○○、乙○○辯護稱：被告戊○○及乙○○雖然與被告甲○○一同至萬有紙廠搬運這些鋼材，且在
    搬運過程中的確沿很小的路且也要穿越圍牆，不禁會讓人懷
    疑被告3 人是否犯意之聯絡，但因為被告甲○○在前面指引
    ，且告知被告戊○○及乙○○鋼材都已經處理好，不走大門
    是因為當天工廠休息，證人甲○○到庭亦稱證稱整個過程並
    未向被告二人說是偷的，且搬運過程並非迅速，果若係著手
    竊盜犯行，應於得手後迅速離開現場等語。
伍、本院之判斷：
一、證據能力部分：
(一)、證人己○○於警詢筆錄部分，同前貳一(一)所述。
(二)、被告戊○○、乙○○及其辯護人對檢察官所提出之其他書面
    供述證據，於審判程序中均同意作為證據使用，本院審酌該
    等書面作成時之情狀，認為適當，且有助於真實的發現，依
    刑事訴訟法第159 條之5 第1 項之規定，認均有證據能力。
二、證明力部分：
    被告戊○○於95年10月7 日下午2 時40分駕駛車號442-DU大
    貨車，搭載被告甲○○與乙○○，至萬有紙廠東區機件區旁
    邊稻田，由被告乙○○與被告甲○○下車，將萬有紙廠所有
    、置放於東區機件區內不鏽鋼管2 支、不鏽鋼槽鐵3 支，搬
    至被告戊○○駕駛之前述大貨車上後，被告3 人駕車離去之
    時，即為警攔停等事實，業經證人甲○○及己○○於本院審
    理時證述明確，復為被告戊○○及乙○○於本院審理坦白承
    認，固可認定。然而，並非被告戊○○及乙○○與被告甲○○一同搬運前揭萬有紙廠所有之鋼材，即可遽斷被告戊○○
    及乙○○2 人，與被告甲○○間存有竊盜犯意之聯絡，仍應
    其他積極證據足以證明被告戊○○及乙○○亦有不法所有之
    意圖。經查：
(一)、於搬運前揭鋼材前，未見被告戊○○及乙○○與被告甲○○
    有何竊盜之謀議：
１、本案案發前，被告戊○○及乙○○正於雲林縣北港公園附近
    某大樓協助友人搬家，而被告甲○○恰路經過此，見被告戊○○所駕駛之前揭大貨車可用於搬運萬有紙廠內之大型鋼材
    ，遂起歹念，向被告戊○○及乙○○謊稱其友人已向萬有紙
    廠購得鋼材乙筆，希望僱請被告戊○○及乙○○協助至萬有
    紙廠搬運，被告戊○○以3,000 元之代價應允，被告乙○○
    亦同意等情，業經證人甲○○於本院審理時證述：我於95年
    10月7 日下午2 時40分，至萬有紙廠竊取不鏽鋼鐵，偷之前
    一段時間就有看到有破洞，裡面有鐵，但是我沒有貨車，所
    以我路經北港公園旁邊，剛好看到在庭的2 位被告正在幫我
    的朋友搬家，所以跟他們借貨車，請他們一起去搬鋼材，我
    說搬完後會給他2,000 、3,000 元，我說在附近搬而已，沒
    有跟他們說要搬去那裡，他們說好，我就上車帶他們過去（
    參本院卷第152 至154 頁）。被告乙○○於本院審理時供稱
    ：當天因為我兒子的友人「武林」住在那邊，沒有繳房租，
    要被趕出來，所以我去幫忙搬家，那時甲○○問我，我說隨
    便，請他去問司機戊○○；被告戊○○於本院審理時供述：
    甲○○說在附近而已，一下子很快，我跟他說3,000 元（參
    本院卷第158 頁），皆與被告戊○○及乙○○於警詢及檢察
    官面前所述相符，此有其2 人於警詢及檢察官面前筆錄在卷
    可考。從而，被告戊○○、乙○○所述前後一致，更與證人
    甲○○於本院審理時之證述相符。則被告甲○○僅向被告戊○○及乙○○告知前往搬運向萬有紙廠「已購得」之鋼材，
    未有證據顯示被告甲○○或告知被告戊○○及乙○○一同前
    往萬有紙廠竊取鋼材，搬運之初被告甲○○曾知會應將上揭
    鋼材搬運至何處，或聞被告甲○○向被告戊○○及乙○○透
    露將為何種不法舉動。再者，被告3 人於本案案發前素不相
    識乙情，亦為被告3 人於本院時供述明確（參本院卷第25、
    26、152 頁），果若被告甲○○欲邀集被告戊○○及乙○○
    一同至萬有紙廠行竊，勢必一開始就須將具體之行竊地點、
    方式、竊得後分贓方式交待清楚，以博取信任，不可能僅憑
    「在附近而已、一下子很快」等語，被告3 人即可達成竊盜
    之合意，更不可能僅因被告甲○○知會前往搬運鋼材，被告
    戊○○及乙○○即知悉將至萬有紙廠為竊盜犯行。
２、檢察官以被告甲○○於本院審理時自白普通竊盜犯行，係為
    脫免結夥3 人竊盜之重罪，認證人甲○○之證詞無法採信。
    惟被告甲○○迭於警詢、檢察官面前及本院第一次準備程序
    時皆無論普通、加重竊盜之犯行，皆矢口否認，有其警詢、
    檢察官面前及本院準備程序筆錄在卷可稽，果若證人甲○○
    係為脫免刑罪，大可一直矢口否認，並行使拒絕證言之權利
    ，殊無為互不相識之被告戊○○及乙○○，干冒刑責更重之
    偽證罪。再者，被告甲○○於本院審理時供認：之前沒有認
    罪是因為沒有執行，後來因為已經進入執行，所以我就認罪
    等語（參本院159 頁反面），益見被告甲○○已有面對刑責
    處罰之悔悟，所述應可採信。檢察官之主張，與事理相悖，
    難謂可採。
３、檢察官雖以被告戊○○及乙○○僅至萬有紙廠搬運鋼材，路
    途甚近，即索價3,000 元，顯見被告戊○○及乙○○不法所
    有之意圖甚明。然而，契約自由為當代民法立論之基本思想
    ，價格多寡，本待當事人間意思表示互達一致，即可成立。
    再者，本案被告戊○○及乙○○果若確有參與竊盜，其負責
    駕車、載運、搬送等等工作更要面臨加重竊盜罪之追訴，最
    終竊得價值約74,800元之鋼材，竟然只有分得3,000 元，顯
    然不符成本。檢察官據此認被告戊○○及乙○○具不法所有
    之意圖，尚屬推論，無法採信。
４、檢察官另以被告3 人所謂搬家之說，與結夥3 人竊盜犯行，
    並非互斥，況且被告戊○○及乙○○協助友人搬家過程中，
    突然與被告甲○○一同至萬有紙廠，被告3 人舉動顯然有異
    ，益彰被告3 人不法犯行。然而，證明犯罪事實，必須依靠
    的是積極證據，不是推論，這是嚴格證明法則的要求，也為
    前開最高法院所揭示之意旨。被告戊○○及乙○○2 人搬家
    之說詞，由檢察官所舉之證據，並無法否認其真實性，且本
    案之重點，應於被告戊○○及乙○○與被告甲○○如何形成
    竊盜犯意之聯絡，搬家乙事之存否，僅屬案發前之事件，與
    本案被告戊○○及乙○○成立犯罪與否，無必然的關聯性。
    再者，證人甲○○於本院審理時證稱：因為友人搬家還沒有
    收好，且我跟被告戊○○及乙○○說只要一下子就好了（參
    本院卷第156 頁反面），可見當時搬家事務並未準備妥當，
    尚無需被告戊○○及乙○○開車載運雜物，因此利用短暫時
    間，即可獲得額外之收入，被告戊○○及乙○○應允之，亦
    未與常理相違。檢察官之主張，應為臆測，尚難採之。
(二)、前往萬有紙廠、搬運鋼材至駛離現場途中，亦未見被告戊○○及乙○○知悉所為屬竊盜犯行：
１、被告3 人於同日下午2 時40分許，經被告甲○○之指引，被
    告戊○○駕駛上揭大貨車搭載被告乙○○及甲○○，一同至
    萬有紙廠東區機件區內，被告戊○○將前述大貨車停放於附
    近農地上，乙○○及甲○○由塌損之圍牆進入萬有紙廠東區
    機件區，共同搬運萬有紙廠之不銹鋼管2 支、不銹鋼槽鐵3
    支，置於前開大貨車上，甲○○竊取得手後，要求戊○○駕
    車離去時，為萬有紙廠警衛己○○當場查獲，報警攔停上開
    大貨車等事實，業經證人甲○○、己○○於本院審理時證述
    詳細，並有現場照片6 張可資佐證，且為被告戊○○及乙○○於本院審理時供認屬實，應可採信。
２、然而，在上開過程中，被告戊○○及乙○○對於被告甲○○
    欲竊取萬有紙廠內前述鋼材乙事並不知情，由證人甲○○於
    本院審理時證稱：我上他們的車，指導他們去萬有紙廠，行
    經的路線對貨車來講是很小，他們問說有無別的路，我就說
    往這邊進去，在前面而已，當時戊○○開車，所以要乙○○
    下去幫忙搬運，我們是直接走進去；乙○○下車協助搬運，
    搬運了4 、5 趟，戊○○是我們搬運好後，他才下車來綁鐵
    ；是我誘導被告乙○○幫忙搬運哪根鐵，我是跟他說是我跟
    萬有紙廠買的，在一開始搬運的時候，我就有跟被告戊○○
    及乙○○說我是做鐵工的，需要用到這些鐵，所以有跟萬有
    紙廠買；在這整個過程中，我跟他們說都是向萬有紙廠買的
    ，在搬的時候、上車在路的時候，我是跟他們說跟人家買幾
    根鐵，好像隔天或是當天是中秋節，吊車都休息，所以才會
    請他們（參本院卷第153 及其背頁、第155 及其反面），均
    核與被告戊○○及乙○○於本院審理供稱皆因被告甲○○告
    知係向萬有紙廠購得鋼材，始協助被告甲○○搬運之說相符
    。又當時搬運前揭鋼材過程中，被告戊○○係將上述大貨車
    熄火停於路旁，被告戊○○及乙○○且將搬運上車之鋼材，
    仔細綑綁紮實後，始駕車離去等情，亦經證人甲○○於本院
    審理時證述實在（參本院卷第155 頁反面、第154 頁）。對
    照現場照片所示，大貨車上之鋼材的確經過綑綁（參偵卷第
    26、27頁下方照片）。可見被告戊○○先將車輛熄火停妥後
    ，再由被告乙○○下車，與被告甲○○將鋼材來回搬運了4
    至5 次，被告戊○○始下車協助綑綁，過程中，被告戊○○
    及乙○○行色並未匆忙，害怕被人發覺，果若被告戊○○及
    乙○○知悉被告甲○○之竊盜計畫，並與之有犯意聯絡，一
    開始被告戊○○應不會將車輛熄火，以便利被發覺時可快速
    脫逃；被告戊○○也應下車協助搬運，減少搬運次數；鋼材
    搬運上車得手後，更應迅捷地離開現場，不是耗時於綑綁鋼
    材。再者，被告3 人離開現場，經警於攔停之時，被告戊○○經被告甲○○告知快駛離現場時，亦未從之，反而將車停
    下來等情，亦經證人甲○○證稱：在田裡要上道路，約距離
    400 、500 公尺的時候，看到警察，我叫戊○○趕快開上去
    ，快走，當時警察及萬有紙廠的機車就開過來，戊○○就將
    車子停下來，問我說怎麼回事，我就跟他說是朋友買的，要
    我去搬的（參本院卷第157 頁反面）。而證人己○○於本院
    審理時證述：警察來的時候，我有看到司機下來，他們在農
    路沒有很快，貨車也有掛著車牌，那部貨車沒有閃避，警察
    來時，他們就都下車，也沒有要逃的意思，乙○○下車時就
    有跟警察說他是雇工，讓人家請的（參本院卷第148 頁及反
    面、第150 頁反面、第146 頁）。則被告戊○○及乙○○未
    將上述大貨車車牌卸下，遇警攔停時，即使被告甲○○催促
    快速離去，也未依從被告甲○○意思，也未有逃避、加速駛
    離之情事，被告戊○○也下車面對警方之詢問，可見被告戊○○及乙○○主觀上認為仍是協助被告甲○○搬載合法購得
    之鋼材，無需遮掩車牌、規避警方查獲之舉動。由此足徵當
    時被告甲○○確以單獨行竊之犯意，利用不知情之被告戊○○及乙○○，操弄2 人協助其搬載上開鋼材，以遂其竊盜犯
    行，被告戊○○及乙○○對於竊盜乙事，並不知情。
３、檢察官雖以被告3 人不經大道，改由小路穿越農田，更以鑽
    爬小洞不走大門的方式，進入萬有紙廠東區機件區，顯見被
    告3 人行為異常，具有犯罪嫌疑，認被告3 人顯有不法所有
    之意圖。然而：
(1)、被告戊○○駕車行駛之路線，皆係由被告甲○○所指揮，被
    告戊○○及乙○○因為對於附近路況不熟悉，只能詢問被告
    甲○○乙情，業經證人甲○○於本院審理時證稱實在（參本
    院卷第153 頁），而證人己○○於本院審理時證稱：大貨車
    的話，我們那只有1 條路可以走，就是農路，出去的話，也
    要由原路出去，因為機械區的大門是鎖著，沒有其他路可以
    出去（參本院卷第147 頁反面）。可見當時被告3 人得行走
    至萬有紙廠東區○○區○道路，只有上開小路1 條，沒有所
    謂的大道存在，此觀之證人己○○繪製之現場圖益明（參本
    院卷第169 頁）。
(2)、被告3 人穿越農田之舉，係因此為前進上述鋼材置放處的捷
    徑，此為證人甲○○於本院審理時證稱：當時田是稍微有雜
    草，因為我說剛好從旁邊的破洞搬運很近，那離破洞不到10
    0 公尺，我就說從那裡搬運比較近（參本院卷第157 頁），
    亦與證人己○○繪製之現場圖一致，則被告3 人穿越農地的
    舉動，與一般人慣走捷徑之習慣相符，並無可得指摘之處。
(3)、檢察官於起訴書內記載以「被告等係從萬有紙廠圍牆外，下
    車徒步穿越圍牆破洞進入廠區內行竊之事實，為被告3 人所
    自承，則從其穿越圍牆破洞入內行徑觀之，足認有竊盜犯意
    甚明」。但是由檢察官所舉之證據，尤其是現場照片，卻未
    能呈現該破洞之外觀、大小，僅憑檢察官臆測被告3 人鑽洞
    之行為，甚似宵小舉動，而認被告戊○○及乙○○具不法所
    有之意圖，已過於推論。觀之證人己○○於本院審理時證稱
    ：我們圍牆是水泥板的，因為颱風沒有修理有破洞，那個破
    洞是在圍牆及農田旁邊，是1 個界線，破洞很大，寬150 公
    分、高50公分，有1 塊區塊倒了，人可以直接進去，不用鑽
    ，是整個倒蹋在地上，人走過去是會踩到，一般的人要穿越
    破洞不會很難，可以直接穿過去（參本院卷第148 頁反面、
    第14 9頁反面），證人甲○○亦證稱：我是直接走進去搬鐵
    的（參本院卷第153 頁反面）。由此可見，檢察官所指的破
    洞，已不能以「洞」稱之，因為是整面牆的倒塌，一般人不
    用彎腰，可以直接踏過倒在地上的水泥牆面走進去。況且，
    案發之95年10月7 日為星期六，前1 日即95年10月6 日更逢
    農曆8 月15日，為中秋節，為連續假日，萬有紙廠未營業，
    其正門深鎖，此經證人己○○於本院審理時證述實在（參本
    院卷第147 頁反面）。則證人甲○○證稱：當時正逢中秋節
    ，那條路沒有正門（參本院卷第155 頁）；被告戊○○供稱
    ：甲○○說那幾天是連續假期，大門沒有開，有跟警衛講好
    ，今天可以搬等語，應屬實在。從而，萬有紙廠適逢中秋連
    續假期，正門深鎖，由此圍牆破損之處，進入萬有紙廠東區
    機件區，並不會察覺有何異狀，非同檢察官所指之穿越小洞
    行徑形如宵小。檢察官之主張，與現場跡證有違，尚有誤會
    ，難以採信。
(三)、綜上本案全部事實經過，無論是事前、事中，乃至警查獲之
    後，檢察官所提出之證據資料或指出之證明方法，皆無法使
    本院確信被告戊○○及乙○○主觀上與被告甲○○有共謀竊
    盜之犯意聯絡，亦無法使本院獲得被告戊○○及乙○○有何
    意圖為自己不法所有之有罪心證，檢察官所為之論述，亦僅
    止於推測，無積極證據加以證明被告戊○○及乙○○確有竊
    盜犯意之聯絡，檢察官所指被告戊○○及乙○○犯結夥3 人
    竊盜罪部分，具有合理懷疑存在，揆諸前開說明，基於無罪
    推定原則，被告戊○○及乙○○之竊盜之犯罪事實不能證明
    ，自應皆為其無罪之諭知。
丙、應適用之法律：
    依刑事訴訟法第299 條第1 項前段、第300 條、第301 條第
    1 項，刑法第320 條第1 項、第41條第1 項前段，刑法施行
    法第1 條之1 第1 項、第2 項前段，中華民國96年罪犯減刑
    條例第2 條第1 項第3 款、第7 條、第9 條，判決如主文。
中　　華　　民　　國　　96　　年　　12　　月　　19　　日
                  刑事第五庭  審判長法  官  侯廷昌
                                    法  官  王紹銘
                                    法  官  藍家偉
以上正本證明與原本無異。
如不服本判決，應於判決送達後10日內，向本院提出上訴狀。（
須附繕本）
                                    書記官  徐基典
中　　華　　民　　國　　96　　年　　12　　月　　19　　日
附錄本案論罪科刑法條全文：
刑法第320 條：
意圖為自己或第三人不法之所有，而竊取他人之動產者，為竊盜
罪，處5 年以下有期徒刑、拘役或5 百元以下罰金。
意圖為自己或第三人不法之利益，而竊佔他人之不動產者，依前
項之規定處斷。
前二項之未遂犯罰之。
